【裁判字號】    97,易,729
【裁判日期】    971031
【裁判案由】    竊盜
【裁判全文】
臺灣新竹地方法院刑事判決               97年度易字第729號
公  訴  人  臺灣新竹地方法院檢察署檢察官
被      告  甲○○
                      號（現於臺灣新竹監獄執行中）
上列被告因竊盜案件，檢察官提起公訴（97年度偵字第4624號）
後，聲請改依協商程序而為判決，本院於中華民國97年10月31
日下午5 時在本院刑事第9 法庭宣示判決，出席職員如下：
法官起立朗讀判決主文、犯罪事實要旨、處罰條文及告以上訴限
制、期間並提出上訴狀之法院，且諭知記載其內容：
一、主  文：
    甲○○竊盜，累犯，處有期徒刑月，如易科罰金，以新臺
    幣壹仟元折算壹日。
二、犯罪事實要旨：
    甲○○前因竊盜案件，經本院以93年度易字第432 號刑事判
    決判處有期徒刑1 年，及因違反毒品危害防制條例案件，經
    本院以94年度訴字第302 號刑事判決判處有期徒刑7 月、3
    月，應執行有期徒刑10月確定，復因竊盜案件，經本院以93
    年度易字第598 號刑事判決判處有期徒刑1 年4 月，並經台
    灣高等法院以94年度上易字第506 號駁回上訴確定，再因贓
    物案件，經本院以94年度竹簡字第723 號刑事簡易判決判處
    有期徒刑2 月確定，上開案件並經裁定應執行有期徒刑3 年
    1 月確定，於民國96年2 月16日縮短刑期假釋出監，原假釋
    期滿日為96年9 月25日，嗣因另案經撤銷假釋，再經減刑裁
    定定應執行有期徒刑1 年6 月15日確定，因已執行2 年5 月
    21日，減刑後已無庸執行，而於97年8 月14日由檢察官指揮
    報結，並以96年7 月16日中華民國96年罪犯減刑條例生效之
    日視為執行完畢之日（最高法院97年度台非字第302 號、第
    360 號判決意旨參照）。詎不知悔改，復意圖為自己不法所
    有，於97年6 月間不詳時點，在苗栗縣頭份鎮不詳地點，見
    車號MJ6 ─119 號，乙○○所有業已失竊之重型機車遭人變
    更車牌為ML5 ─151 號後放置在路旁（該車於97年6 月10日
    ，在新竹市○○路30巷2 弄4 號前失竊，ML5 ─151 號車牌
    於97年6 月20日，在苗栗縣頭份鎮○○路1203號前失竊），
    且車鑰匙仍插在車上，即發動並竊取之，得手後供己騎乘，
    嗣於97年7 月2 日下午7 時30分許，騎乘前開機車搭載不知
    情之張螢進，行經新竹市○○路95巷三民國中圍牆旁時，為
    警當場逮捕。案經新竹市警察局第二分局報告臺灣新竹地方
    法院檢察署檢察官偵查起訴。
三、處罰條文：
    刑法第320 條第1 項、第47條、第41條第1 項前段、刑法施
    行法第1 條之1 第1 項、第2 項前段。
四、附記事項：
    「至於中華民國九十六年罪犯減刑條例於96年7 月16日施行
    後，被告所犯之罪，雖合於減刑規定，經台北地院以96年度
    聲減字第3081號裁定減刑後，被告前所犯之6 罪，應分別執
    行有期徒刑8 月及5 月，因被告前已執行1 年4 月20日，故
    減刑後已無殘刑，而無須再予執行，由執行檢察官於96年10
    月25日將全案報結，然此不過係96年7 月16日減刑條例實施
    後之事，於減刑條例生效前，仍係須撤銷假釋，應執行殘刑
    之狀態，必該條例生效後始有已無殘刑，執行完畢之事，是
    被告所受宣告之徒刑，應以96年7 月16日減刑條例生效之日
    為執行完畢。」，最高法院97年度台非字第302 號、第360
    號判決意旨參照。被告甲○○前因竊盜案件，經本院以93年
    度易字第432 號刑事判決判處有期徒刑1 年，及因違反毒品
    危害防制條例案件，經本院以94年度訴字第302 號刑事判決
    判處有期徒刑7 月、3 月，應執行有期徒刑10月確定，復因
    竊盜案件，經本院以93年度易字第598 號刑事判決判處有期
    徒刑1 年4 月，並經台灣高等法院以94年度上易字第506 號
    駁回上訴確定，再因贓物案件，經本院以94年度竹簡字第72
    3 號刑事簡易判決判處有期徒刑2 月確定，上開案件並經裁
    定應執行有期徒刑3 年1 月確定，於96年2 月16日縮短刑期
    假釋出監，原假釋期滿日為96年9 月25日，嗣因另案經撤銷
    假釋，再經減刑裁定定應執行有期徒刑1 年6 月15日確定，
    因已執行2 年5 月21日，減刑後已無庸執行，而於97年8 月
    14日由檢察官指揮報結，有臺灣高等法院被告前案紀錄表在
    卷可憑，揆諸前揭判決意旨，應以96年7 月16日中華民國96
    年罪犯減刑條例生效之日視為執行完畢之日，被告於97 年6
    月間，故意再犯本件有期徒刑以上之罪，自屬累犯，附此敘
    明。
五、協商判決除有刑事訴訟法第455 條之4 第1 項第1 款於本訊
    問程序終結前，被告撤銷協商合意或檢察官撤回協商聲請者
    ；第2 款被告協商之意思非出於自由意志者；第4 款被告所
    犯之罪非第455 條之2 第1 項所定得以聲請協商判決者；第
    6 款被告有其他較重之裁判上一罪之犯罪事實者；第7 款法
    院認應諭知免刑或免訴、不受理者情形之一，及違反同條第
    2 項「法院應於協商合意範圍內為判決；法院為協商判決所
    科之刑，以宣告緩刑或2 年以下有期徒刑、拘役或罰金為限
    」之規定者外，檢察官與被告均不得上訴。
六、如有前項得上訴之情形，得自收受宣示判決筆錄送達之日起
    10日內，向本院提出上訴書狀，上訴於第2 審法院。
中    華    民    國    97    年    10    月    31    日
                  刑事第五庭    書記官  鄭明枝
                                法  官  黃惠玲
以上筆錄正本係照原本作成。
中    華    民    國    97    年    10    月    31    日
                               書記官   鄭明枝
附錄本案論罪科刑法條全文：
中華民國刑法第320條（普通竊盜罪、竊佔罪）
意圖為自己或第三人不法之所有，而竊取他人之動產者，為竊盜
罪，處5年以下有期徒刑、拘役或5百元以下罰金。
意圖為自己或第三人不法之利益，而竊佔他人之不動產者，依前
項之規定處斷。
前二項之未遂犯罰之。


司法院資訊處製作；財團法人民間司法改革基金會備份。
